【裁判字號】    99,抗,1505
【裁判日期】    991229
【裁判案由】    聲請撤銷緩刑
【裁判全文】
臺灣高等法院刑事裁定                  99年度抗字第1505號
抗  告  人
即 受刑 人  邱筱雯
上列抗告人因聲請撤銷緩刑案件，不服臺灣桃園地方法院中華民
國99年11月23日裁定（99年度撤緩字第267號），提起抗告，本
院裁定如下：
    主  文
原裁定撤銷，發回臺灣桃園地方法院。
    理  由
一、原裁定意旨略以：抗告人即受刑人邱筱雯因犯詐欺案件，前
    經原審以96年度壢簡字第2806號判決處有期徒刑1月15日、
    緩刑2年，並於民國97年11月24日確定，竟於緩刑期內即99
    年7月9日更犯賭博罪，經臺灣臺東地方法院於99年9月24 日
    以99年度東簡字第360號判決處罰金新臺幣（下同）2,000元
    ，並於99年10月21日確定一節，有前開案件之判決書、臺灣
    高等法院被告前案紀錄表、原審電話紀錄單在卷可稽，應堪
    認定。受刑人於宣告緩刑期內竟故意再犯賭博案件，可認前
    犯詐欺案件所宣告之緩刑，受刑人並未因而有悔悟反省之意
    ，難認符緩刑予受刑人改過自新之目的，是原宣告之緩刑難
    收其預期效果，而有執行刑罰之必要，符合修正後刑法第75
    條之1第1項第2款之規定，爰撤銷其緩刑之宣告等語。
二、抗告意旨略以：抗告人係因鄰居朋友之邀約，於租屋之自家
    車庫打麻將，純屬消遣娛樂，實不知在自家車庫打麻將係觸
    犯賭博罪，又早年因情感性精神觀能症長期自閉導致辨別事
    理能力不如正常人，長期以來均無法正常謀生工作，自受詐
    欺罪緩刑判決以來，已深具悔意，請撤銷原裁定更為適當之
    裁定云云。
三、按受緩刑之宣告而於緩刑期內因故意犯他罪，而在緩刑期內
    受得易科罰金之有期徒刑、拘役或罰金之宣告確定，足認原
    宣告之緩刑難收其預期效果，而有執行刑罰之必要者，得撤
    銷其宣告，此為刑法第75條之1第1項第2款所明定。又緩刑
    宣告是否得撤銷，除須符合刑法第75條之1第1項各款之要件
    外，該條並採裁量撤銷主義，賦予法院撤銷與否之權限，特
    於第1項規定實質要件為「足認原宣告之緩刑難收其預期效
    果，而有執行刑罰之必要」，供作審認之標準。亦即於上揭
    「得」撤銷緩刑之情形，法官應依職權本於合目的性之裁量
    ，妥適審酌被告所犯前後數罪間，關於法益侵害之性質、再
    犯之原因、違反法規範之情節是否重大、被告主觀犯意所顯
    現之惡性及其反社會性等情，是否已使前案原為促使惡性輕
    微之被告或偶發犯、初犯改過自新而宣告之緩刑，已難收其
    實效而定，而確有執行刑罰之必要，此與刑法第75條第1項
    所定2款要件有一具備，即毋庸再行審酌其他情狀，應逕予
    撤銷緩刑之情形不同。
四、經查：抗告人因犯詐欺案件，前經原審以96年度壢簡字第28
    06號判決處有期徒刑1月15日、緩刑2年，並於民國97年11月
    24日確定，嗣於緩刑期內即99年7月9日更犯賭博罪，經臺灣
    臺東地方法院於99年9月24 日以99年度東簡字第360號判決
    處罰金新臺幣（下同）2,000元，如易服勞易，以新臺幣1,
    000元折算1日，並於99年10月21日確定。惟本件檢察官聲請
    意旨僅依抗告人於緩刑確定後旋即再犯賭博罪，而受罰金宣
    告確定，即認抗告人並未改過遷善且無從認緩刑之宣告得收
    其預期效果，爰依前開規定聲請撤銷緩刑。原審就此既未依
    職權本於合目的性之裁量，妥適審酌抗告人所犯前後2罪間
    ，關於法益侵害之性質、再犯之原因、違反法規範之情節是
    否重大、抗告人主觀犯意所顯現之惡性及其社會性等情，是
    否已使前案原為促使惡性輕微之抗告人或偶發犯、初犯改過
    自新而宣告之緩刑，難收其預期之效果，而確有執行刑罰之
    必要性，在裁定理由內復疏未詳加論述審認明白，而泛以抗
    告人在宣告緩刑期內再犯賭博罪，可認抗告人並未因前開緩
    刑之寬典而有悔悟反省之意，即逕認前開宣告之緩刑已難收
    其預期效果而應予撤銷，僅於形式上審查。至於如何認定受
    刑人確無悔悟之心？是否確有其所宣告之緩刑難收其預期效
    果之情？尚非全無研求之餘地。原裁定漏未審酌及此，遽予
    准許檢察官聲請撤銷緩刑，於法即有未合。抗告意旨指摘原
    裁定失當，尚非全無理由，自應由本院予以撤銷，為兼顧抗
    告人之審級利益，並發回原審詳加調查，另為妥適之裁定。
據上論斷，依刑事訴訟法第413條前段，裁定如主文。
中    華    民    國    99    年    12    月    29    日
                  刑事第二十一庭審判長法  官  蔡聰明
                                      法  官  楊力進
                                      法  官  許永煌
以上正本證明與原本無異。
不得再抗告。
                                      書記官  林吟玲
中    華    民    國    99    年    12    月    30    日

司法院資訊處製作；財團法人民間司法改革基金會備份。
